# 融资租赁合同

提问人：ppqqqqqqpp 时间：2020-03-23 08:05:14
甲乙丙三方， 甲作为设备的出售方，丙作为设备的需求方，因丙没有资金，所以三方签订协议 ， 由乙方出资全部设备款减去分期支付利息后的金额支付给甲，丙分期支付设备款给乙方，甲按设备款减去分期支付利息后的金额开票给乙方，开票明细为设备。 分期支付期间，设备所有权为甲方，分期支付结束后，所有权归丙方。 三方协议中同时规定随设备赠送同等金额的附属产品。
请问1)这个属于传统模式下的融资租赁吗？ 2)财务如何处理？ 3)附属产品确认收入吗？

回答人：chenyiwei
对甲公司而言，要考虑如果丙方无力向乙方付款，则甲方是否需向乙方代为偿付丙方无力支付的金额，或者回购该设备等，即甲方是否向乙方提供担保。如果不提供担保的，则甲方属于一次性出售商品；如果提供担保的，则对甲方而言按照“一次性收款销售商品+财务担保合同”处理，即需就其向乙方已提供的担保作为一项财务担保合同，按新CAS 22的规定进行核算。
附属商品属于捆绑销售（以一项总价同时出售多项商品），一并确认收入和成本。